臺灣桃園地方法院交通事件裁定　　　　　　　　　九十三年度交聲字第二五九號
　　異　議　人
　　即受處分人　甲○○
　　原處分機關　交通部公路總局新竹區監理所桃園監理站
右列被處分人因違反道路交通管理處罰條例案件，對於交通部公路總局新竹區監理所
桃園監理站民國九十三年五月十四日所為桃監裁字第裁五二─Ｄ一Ａ三三三五二二號
裁決，聲明異議，本院裁決如左：
    主  文
異議駁回。
    理  由
一、原處分意旨略以：異議人即受處分人（下稱異議人）甲○○在飲酒後，於民國九
    十二年十月七日晚間十時十五分許，駕駛車號ＦＱ─四六一五號自小客車，行經
    桃園縣桃園市○○路三九八號前，自後方撞上停在路旁由周若瑟所駕駛之車號Ｈ
    Ｉ─０二０號營業用大貨車，嗣桃園縣政府警察局桃園分局大樹林派出所員警據
    報前往處理，並於同日晚間十一時十三分許在大樹林派出所內對異議人施以酒精
    濃度之呼氣測試，測得呼氣酒精濃度高達每公升０．九七毫克，遂舉發異議人違
    反道路交通管理處罰條例第三十五條第一項第一款酒精濃度超過規定標準，並當
    場製發桃警局交字第Ｄ一Ａ三三三五二二號違規通知單，惟異議人拒絕簽名，警
    員遂在該舉發通知單上記明「拒簽」，視為已收受該通知單，嗣因異議人逾越應
    到案日期即九十二年十月二十二日期限三十日以上未到案，交通部公路總局新竹
    區監理所桃園監理站裁處罰鍰新臺幣（下同）五萬七千元，吊扣駕駛執照十二個
    月。
二、異議人甲○○聲明異議意旨略以：伊於九十二年十月七日晚間六時至九時許，確
    與三名友人在八德市大湳加油站附近之客家小炒店飲酒，惟僅飲用二瓶臺灣啤酒
    ，然測量出呼氣之酒精濃度值卻高達每公升０．九七毫克，不合常理，經異議人
    要求重測，未獲員警採納，員警逕以該次酒測結果為處罰依據，實有欠公平，故
    異議人拒絕於酒測單及違規通知單上簽名，並具狀提出本件異議云云。
三、按汽車駕駛人，駕駛汽車經測試檢定有酒精濃度超過規定之情形者，處一萬五千
    元以上六萬元以下罰鍰，並當場移置保管其車輛及吊扣其駕駛執照一年，道路交
    通管理處罰條例第三十五條第一項第一款定有明文；又汽車駕駛人飲用酒類或其
    他類似物後其吐氣所含酒精濃度超過每公升０‧二五毫克或血液中酒精濃度超過
    百分之０‧０五以上者，不得開車，道路交通安全規則第一百十四條第二款亦有
    明定。
四、經查：異議人前開酒後駕車之違規事實，業據異議人於本院訊問中自承：伊於九
    十二年十月七日晚上從七點多喝酒直到九點多快十點，就從八德市○○路一直開
    車往桃園市○○路方向，開了十幾分鐘之後發生車禍等語不諱，核與證人即舉發
    本件交通違規事件之警員陳森獎到庭結證稱：伊接獲民眾報案發生車禍，到現場
    看到異議人在車子外面，有聞到濃濃的酒味等語相符，並有呼氣酒精濃度測試報
    告單一紙載明異議人呼氣所含酒精濃度高達每公升零點九七毫克等情在卷可稽；
    異議人固辯稱：當天僅飲用二瓶臺灣啤酒，酒精測試不應該高達每公升０．九七
    毫克，警員酒測之過程草率云云，惟查：依專業警察常用勤務執行程序彙編２、
    取締酒後駕車程序（三）施測酒精濃度流程及應注意事項規定：應告知如吹氣不
    足，儀器無法完成取樣，將檢測失敗，必須重新檢測、如測試失敗，向受測者詳
    細說明原因，並為取得正確測定，請其重新配合檢測，有該彙編部分影本一份附
    卷可查，而異議人測驗吐氣酒精濃度之經過情形，業據異議人於本院自承：伊大
    概吹了四、五次，吹了蠻久，但警員都說這樣不行，最後一次才成功等語，足認
    本案中警員施以酒測之程序確係符合前開規定，並無草率之情，且既然警員已完
    成取樣，獲得測試結果，依上開規定，警員自無再為異議人重新施測之義務，異
    議人所辯，尚非可採；此外，警員於取締本件違規時所使用之酒精濃度測試儀器
    甫於九十二年五月十六日由經濟部標準鑑驗局檢定合格，並未超過有效期限一年
    ，有呼氣酒精測試器檢定合格證書一紙在卷可證，自亦可排除因儀器故障導致測
    驗數值錯誤之可能。綜上，異議人於前開時地飲酒後已達酒精濃度違反規定之程
    度而駕車之事實，事證明確，堪以認定。
五、原處分機關依道路交通管理處罰條例第三十五條第一項第一款及違反道路交通管
    理事件統一裁罰標準及處理細則、標準表之規定裁處罰鍰五萬七千元，並吊扣其
    駕駛執照十二個月，核無違誤，本件異議人之異議為無理由，應予駁回。爰依道
    路交通案件處理辦法第十九條，裁定如主文。
中      華      民      國     九十三     年     十      月   二十      日
                                臺灣桃園地方法院交通法庭
                                      法  官  袁雪華
右正本證明與原本無異。
如不服本裁定，應於裁定送達後五日內向本院提出抗告狀。
                                      書記官  邱仲騏
中　　　華　　　民　　　國　　 九十三　 　年　 　十　  　月 　二十　  　日
